臺灣士林地方法院民事裁定
                                      109年度訴字第675號
上  訴  人
即  原  告  卓化文  
上列上訴人與被上訴人梁蘇杏等間請求拆屋還地事件，本院裁定
如下：
    主  文
上訴人應於本裁定送達五日內，補繳上訴費新臺幣捌萬陸仟肆佰
肆拾貳元，逾期不補正，以裁定駁回上訴。
    理  由
一、按提起第二審法院上訴，應依訴訟標的價額繳納裁判費；以
    一訴附帶請求其孳息、損害賠償、違約金或費用者，不併算
    其價額；上訴不合程式或有其他不合法情形而可以補正者，
    原第一審法院應定期間命其補正，如不於期間內補正，應以
    裁定駁回之，民事訴訟法第77條之16、77條之2第2項、第44
    2條第2項各有明文。次按因定期給付或定期收益涉訟，以權
    利存續期間之收入總數為準；期間未確定時，應推定其存續
    期間。但其期間超過十年者，以十年計算，同法第77條之10
    亦有明定。又預備之訴，係以先位之訴無理由時，請求法院
    就備位之訴為判決所合併提起之訴訟，自係以一訴主張數項
    標的而應為選擇情形，其訴訟標的應以其中價額最高者定之
    （最高法院103年度台抗字第223號裁定要旨參照）。
二、本件上訴人提起上訴，上訴聲明為：㈠原判決廢棄；㈡先位聲
    明：⒈被上訴人應將坐落於如附表所示土地（下稱系爭土地
    ）上建物（面積以地政事務所實測為準）拆除，並返還系爭
    土地予上訴人。⒉被上訴人應連帶給付上訴人新臺幣（下同
    ）2萬9,518 元，及被上訴人應自民國109年1月1日起至拆除
    前項建物並返還系爭土地之日止，按月連帶給付上訴人2萬1
    ,300元；㈢備位聲明：⒈兩造就系爭土地依民法第425條之1 
    規定推定之租賃關係，其租金定為按年以各該年度公告地價
    年息年息10 ％計算。⒉被上訴人應連帶給付上訴人1萬4,759
    元（108年11月19日起至108年12月31日止依民法第425條之1
    第2項規定計算之地基租金），及自判決確定翌日起至清償
    日止按年息5 ％計算之利息。⒊被上訴人應連帶給付上訴人12
    萬7,800 元（108年11月19日起至108年12月31日止依民法第
    425條之1第2 項規定計算之地基租金），及自判決確定翌日
    起至清償日止按年息5％計算之利息，暨自110年1月1日起連
    帶給付上訴人按系爭土地各該年度公告地價年息10％計算之
    租金。其中於本案判決確定前已到期者，自判決確定翌日起
    ；於本案判決確定後始到期者，各自該年之1月2日起，均自
    清償日止，按年息5 ％計算之利息。查上訴人先位上訴聲明
    第1項訴訟標的價額為571萬1,500 元【計算式：45平方公尺
    （占用面積）×12萬7,000 元（系爭土地起訴時之公告現值
    ，士簡調字卷第5頁）＝571萬1,500元】，至第2項聲明則屬
    附帶請求，依民事訴訟法第77條之2第2項規定，不併算其價
    額，是原告先位聲明之訴訟標的價額核定571萬1,500元。又
    上訴人備位聲明請求調整租金，核屬同法第77條之10所規範
    因定期給付或定期收益涉訟之情形，而兩造就系爭土地為不
    定期租賃關係，應以存續期間10年計算，是備位聲明第3項
    後段之訴訟標的價額核定為125萬2,800元【計算式：2萬7,8
    40 元（原告陳報系爭土地起訴時之申報地價，本院卷一第2
    68頁）×45平方公尺（占用面積）×10％×10年＝125萬2,800 元
    】，則原告備位上訴聲明訴訟標的價額應核定為139萬5,359
    元（計算式：125萬2,800元＋備位聲明第2項1萬4,759元＋備
    位聲明第3項前段12萬7,800元＝139萬5,359 元）。又備位之
    訴因與先位之訴互相競合，故本件訴訟標的價額，應依價額
    較高之先位之訴定之。從而，本件上訴訴訟標的價額應核定
    為571萬1,500元，應徵第二審裁判費8萬6,442元，未據上訴
    人繳納，茲依首揭規定，限上訴人於收受本裁定5日內補繳
    ，逾期未繳即駁回其上訴。
三、爰裁定如主文。
中　　華　　民　　國　 110　　年　　10　　月　　12　　日
                  民事第三庭　法　官  李嘉慧
以上正本係照原本作成。
如對本裁定關於核定訴訟標的價額部分抗告，應於裁定送達後10
 日內向本院提出抗告狀，並繳納抗告費新臺幣1,000 元；關於
命補繳裁判費部分，不得抗告。　　
中　　華　　民　　國　 110　　年　　10　　月　　12　　日
                  民事第三庭　書記官  林瀚章　　　　　　
                  　
附表：
編  號       土          地          坐          落     面        積 權          利  範          圍  縣  市 鄉鎮市區   段 小  段   地        號   平方公尺  1 臺北市 大同區 文昌 二     770-49 45 全部